# 请教陈老师，商誉减值测试

提问人：心海拂清风 时间：2018-04-08 01:28:33
请教陈老师，商誉减值测试时，资产组可收回金额如果按未来现金流折现的方法确定，可收回金额是使用股权现金流量还是自由现金流量？我查阅了资料大部分使用自由现金流量和加权平均资本成本折现，但问题是商誉减值测试时候，未来现金流量和可辨认净资产在比较，难道不应该使用股权现金流量和股权资本成本计算吗？谢谢。 讲解 2010 例题9-11中计算商誉减值测试时候，有一个假设是没有负债和或有负债，问题是这个假设99.9%的情况下不成立，为啥做这个假设呢?现在疑惑的是商誉减值测试的时候到底计算的股权现金流和自由现金流？然后比较折现率是不一样的，还请陈老师指导，谢谢。

回答人：chenyiwei
如你所述，一般使用自由现金流量和加权平均资本成本折现。该现金流量预测除了每年的EBITDA以外，还要考虑净流动资产增减变动对现金流的影响。

提问人：心海拂清风 时间：2018-04-08 20:20:34
我理解这个，用自由现金流和资产组账面价值相比较，此处如果一个公司作为一个资产组，该资产组的账面价值指的是可辨认净资产的账面价值（持续计算下），如果是这样，自由现金流和账面净资产比较是否合理？不配比吧，股权流量和净资产比较吧？谢谢。

回答人：chenyiwei
涉及筹资活动的现金流量、筹资活动相关负债的账面价值等均需排除，所以不是将企业整体现金流量简单地按某个折现率进行折现。